---
title: "COVID-19 in Japan"
output:
  html_document:
    df_print: paged
    toc: true
---

作成日：`r as.POSIXlt(Sys.time(), tz="Asia/Tokyo")` (JST)


``政府、自治体の主な対策``

- **3/25** 東京都で不要不急の外出自粛要請
- **4/7** ７都府県に「緊急事態宣言」
- **4/16** 「緊急事態宣言」全国拡大、「特定警戒」13都道府県
- **5/14** 39県で「緊急事態宣言」解除

``利用データ``

ジャッグジャパン株式会社  
データの権利： 非営利 4.0 国際 (CC BY-NC 4.0)  
データの種類： CSV  
アドレス： https://jag-japan.com/covid19map-readme/  

The 2019 Novel Coronavirus COVID-19 (2019-nCoV) Data Repository by the Center for Systems Science and Engineering (CSSE), ``Johns Hopkins University``.  
https://github.com/CSSEGISandData/COVID-19/


```{r echo=FALSE, message=FALSE, warning=FALSE}
library(tidyverse)
library(lubridate)
# library(ggrepel)
library(scales)
library(RcppRoll) # roll_mean
library(DT)

# world reports
library(gridExtra)
library(gghighlight)


# color
cBlue <- "#1E90FF"
cRed <- "#FF7F24"

```


```{r echo=FALSE, message=FALSE, warning=FALSE}
invisible(Sys.setlocale(category = "LC_ALL", locale = "C"))
COVID_19 <- read_csv("COVID-19.csv")

# invisible(Sys.setlocale(category = "LC_ALL", locale = "JA"))
lchk <- Sys.setlocale("LC_ALL", 'ja_JP.UTF-8')
# windowsの場合
if (lchk=="") {
  # windows
  invisible(Sys.setlocale(category = "LC_ALL", locale = "JA"))
} else {
  # linux
  theme_set(theme_bw(base_family = "IPAPGothic"))
}

# NA行削除
COVID_19 <- COVID_19[!is.na(COVID_19$通し),]
# データ不備修正
# 5/9の累計・前日比・発症数がダブり
COVID_19[15645, 24:26] = 0


tmp <- COVID_19[,c(1,6,7,8,9,10,18,23)]
# 空白行削除
tmp <- tmp[!is.na(tmp$通し),]
tmp$確定日 <- mdy(tmp$確定日)
tmp$発症日 <- mdy(tmp$発症日)
# 性別の整理
tmp <- tmp %>% mutate(
       性別 = case_when(
         性別=="男" ~ "男性",
         性別=="女" ~ "女性",
         性別=="男児" ~ "男性",
         TRUE ~ 性別
       ))
tmp$性別 <- str_trim(tmp$性別) # trim
tmp$性別 <- ifelse(is.na(tmp$性別), "不明", tmp$性別)
tmp$年代 <- ifelse(is.na(tmp$年代), "不明", tmp$年代)
# 年代（因子）の並べ替え
tmp$年代 <- fct_relevel(tmp$年代, "0-10","10","20","30",
                      "40","50","60","70","80","90","100")

# ステータスはあいまいなので使用しないこと
data <- tmp %>% 
  mutate(
    ステータス=
      case_when(str_detect(ステータス,"^死亡") ~ "死亡",
                ステータス=="退院" ~ "退院")
  )

# summary用
# sumdata <- COVID_19 %>% 
#   filter(!is.na(死者合計), !is.na(累計)) %>% 
#   select(c(8, 24:30)) %>% 
#   mutate(確定日=mdy(確定日)) %>% 
#   rename(感染累計=累計,感染数=前日比,死者累計=死者合計) %>%
#   mutate("7日移動平均"=round(
#     roll_mean(感染数, n=7, fill=NA, ,align="right"))) %>% 
#   mutate(死者数=死者累計 - lag(死者累計, n=1))

sumdata <- COVID_19 %>% 
  # filter(!is.na(死者合計), !is.na(累計)) %>% 
  mutate(確定日=mdy(確定日)) %>% 
  select(c(8, 24:30)) %>% 
  group_by(確定日) %>% 
  summarise_all(funs(sum), na.rm=T) %>% 
  ungroup() %>% 
  rename(感染累計=累計,感染数=前日比,死者累計=死者合計) %>%
  mutate("7日移動平均"=round(
    roll_mean(感染数, n=7, fill=NA, ,align="right"))) %>% 
  mutate(死者数=死者累計 - lag(死者累計, n=1),
            死者数 = ifelse(死者数<0,0,死者数))

# 最新日データが未確定の場合NA
lastrec <- sumdata[sumdata$確定日==max(sumdata$確定日),]
if (lastrec$死者累計 == 0) {
  sumdata[sumdata$確定日==max(sumdata$確定日), 4:10] <- NA
}
# write.csv(sumdata, "tmp.csv")

rm(COVID_19, tmp)
```


```{r echo=FALSE}

# top-nデータ生成

# 都道府県名抽出
top_count <- 10
tmp <- data %>% 
  group_by(受診都道府県) %>% 
  summarise(人数=n()) %>%
  top_n(top_count, wt=人数) %>% 
  ungroup()
  # select(受診都道府県)
top_prefs_name <- as.character(t(tmp[,1]))

datatop <- data %>% 
  filter(受診都道府県 %in% top_prefs_name) %>%
  group_by(受診都道府県,確定日) %>% 
  summarise(人数=sum(人数)) %>% 
  mutate(累計=cumsum(人数)) %>% 
  mutate(移動平均7=roll_mean(人数,n=7,fill=0,,align="right")) %>%
  ungroup() %>% 
  pivot_longer(cols=c(3:5), names_to="指標", values_to="感染者数")
rm(tmp)

# (共通)イベント日のガイドライン
guideLine <- function() {
  lineColor <- "red"
  list(
    geom_vline(xintercept=as.numeric(as.Date("2020-03-25")),
               linetype=2, color=lineColor),
    geom_vline(xintercept=as.numeric(as.Date("2020-04-07")),
               linetype=2, color=lineColor),
    geom_vline(xintercept=as.numeric(as.Date("2020-04-16")),
               linetype=2, color=lineColor)
  )
}
```


# 全国

参考：厚生労働省 [新型コロナウイルス感染症に関する報道発表資料](https://www.mhlw.go.jp/stf/seisakunitsuite/bunya/0000121431_00086.html)

```{r echo=FALSE }
# print("直近の感染者数")
# data %>% 
#   group_by(確定日) %>% 
#   summarise(感染者数=n()) %>% 
#   mutate(累計=cumsum(感染者数)) %>% 
#   ungroup() %>% 
#   arrange(desc(確定日)) %>% 
#   head()
sumdata %>% 
  arrange(desc(確定日)) %>% 
  select(-"7日移動平均") %>% 
  datatable(sumdata, rownames=FALSE, class="compact")
```

\newpage
## 感染推移

```{r echo=FALSE}
# data %>% 
#   filter(確定日>"2020-02-10") %>% 
#   group_by(確定日) %>% 
#   summarise(人数=n()) %>% 
#   ungroup() %>% 
#   ggplot(aes(確定日, 人数))+
#   # geom_line(color="blue")+
#   # geom_point(size=1, color="blue")+
#   geom_bar(stat="identity", fill="blue",width=0.7) +
#   scale_x_date(labels = date_format("%m/%d"))+
#   labs(title="感染者数",y="感染者")
sumdata %>% 
  ggplot(aes(確定日, 感染数))+
  # geom_line(color="blue")+
  # geom_point(size=1, color="blue")+
  geom_bar(stat="identity", fill=cBlue, width=0.7) +
  guideLine() +
  scale_x_date(labels = date_format("%m/%d"))+
  labs(title="感染者数", x="感染確定日", y="感染者")

```

\newpage
## 感染数と7日移動平均

```{r echo=FALSE, warning=FALSE}
sumdata %>% 
  select(確定日, 感染数, "7日移動平均") %>%
  # arrange(確定日) %>% 
  pivot_longer(c("感染数", "7日移動平均"),
               names_to="指標", values_to="値") %>% 
  ggplot(aes(x=確定日, y=値, color=指標)) +
    geom_line() +
    geom_point(size=1)+
    # geom_point(size=1)+
    scale_x_date(labels = date_format("%m/%d")) +
    labs(title="感染数と7日移動平均", x="感染確定日", y="感染者") +
    guideLine() +
    theme_bw() +
    theme(legend.position = "top",
          legend.text=element_text(size=12))
```



```{r echo=FALSE, warning=FALSE}
# data %>% 
#   # filter(受診都道府県=="東京都") %>% 
#   group_by(確定日) %>% 
#   summarise(人数=n()) %>% 
#   ungroup() %>% 
#   ggplot(aes(確定日, 人数))+
#   geom_line(color="red")+
#   geom_point(size=1, color="red")+
#   geom_smooth(method = lm, formula = y ~ splines::bs(x, 4)) +
#   scale_x_date(labels = date_format("%m/%d"))+
#   labs(title="感染者数と近似曲線",y="感染者")

# sumdata %>% 
#   ggplot(aes(確定日, 感染数))+
#   geom_line(color=cRed)+
#   geom_point(size=1, color=cRed)+
#   geom_smooth(method = lm, formula = y ~ splines::bs(x, 4)) +
#   scale_x_date(labels = date_format("%m/%d"))+
#   labs(title="感染者数と近似曲線",y="感染者")
  
```

\newpage
## 感染累計

```{r echo=FALSE, warning=FALSE}

sumdata %>% 
  ggplot(aes(確定日, 感染累計))+
  geom_line(color=cBlue)+
  geom_point(size=1,color=cBlue)+
  guideLine() +
  scale_x_date(labels = date_format("%m/%d"))+
  labs(title="感染者累計", x="感染確定日")+
  theme_bw()
  
```

```{r echo=FALSE, warning=FALSE}
# 各種指標

sumdata %>%
  arrange(desc(確定日)) %>% 
  mutate(lagPCR = lead(PCR検査実施人数, n=1)) %>%
  mutate(PCR検査 = PCR検査実施人数 - lagPCR) %>%
  select("確定日","感染数","発症数", "退院数", "PCR検査") %>% 
  pivot_longer(c("感染数", "発症数", "退院数"),
               names_to="指標", values_to="値") %>% 
  ggplot(aes(確定日, 値, color=指標)) +
    geom_line()+
    geom_point(size=1)+
    scale_x_date(labels = date_format("%m/%d"))+
    labs(title="各種指標", x="日付", y="指標値")+
    theme_bw() +
    guideLine() +
    theme(legend.position = "top",
          legend.text=element_text(size=13)) 

```

## 死者数

```{r echo=FALSE, warning=FALSE}

# sumdata %>%
#   arrange(desc(確定日)) %>% 
#   select("確定日", "死者累計","感染数","発症数") %>% 
#   pivot_longer(c("死者累計"),
#                names_to="指標", values_to="値") %>% 
#   ggplot(aes(確定日, 値, color=指標)) +
#     geom_line()+
#     geom_point(size=1)+
#     scale_x_date(labels = date_format("%m/%d"))+
#     labs(title="死者累計", x="日付", y="指標値")+
#     theme_bw() +
#     guideLine() +
#     theme(legend.position = "top",
#           legend.text=element_text(size=13)) 

sumdata %>%
  select("確定日", "死者数") %>% 
  ggplot(aes(確定日, 死者数)) +
    geom_bar(stat="identity", fill=cBlue, width=0.7) +
    scale_x_date(labels = date_format("%m/%d"))+
    labs(title="死者数", x="", y="死者数")+
    theme_bw() +
    guideLine()

```


```{r echo=FALSE, warning=FALSE}
## 移動平均

# sumdata %>% 
#   select(確定日,感染数) %>% 
#   # arrange(確定日) %>% 
#   # group_by(確定日) %>%
#   # 日付の降順のためalign=leftを指定すること
#   mutate(移動平均7=roll_mean(感染数, n=7,
#                         fill=NA, align="left")) %>% 
#   drop_na(移動平均7) %>% 
#   ungroup() %>% 
#   ggplot(aes(x=確定日, y=移動平均7))+
#     geom_line(color=cBlue) +
#     geom_point(size=1, color=cBlue) +
#     scale_x_date(labels = date_format("%m/%d")) +
#     labs(title="感染者数の7日移動平均")+
#     theme_bw()
```

\newpage
## 年代別感染数


```{r echo=FALSE}
data %>% 
  # filter(感染確定日>"2020-03-22") %>%
  ggplot(aes(x=年代,fill=性別)) +
    geom_bar(position = "stack") +
    geom_text(stat='count', aes(label=..count..),
              position = position_stack(vjust=0.5),size=3) +
    labs(title="年代別感染者", y="感染者数")+
    theme_bw()+
    theme(legend.position = "top")
```

\newpage
# 感染上位１０都道府県

## 東京都

```{r echo=FALSE }
# print("東京都の直近感染者数")
data %>%
  filter(受診都道府県=="東京都") %>% 
  group_by(確定日) %>% 
  summarise(感染者数=n()) %>% 
  mutate(累計=cumsum(感染者数)) %>% 
  ungroup() %>% 
  arrange(desc(確定日)) %>% 
  datatable(rownames=FALSE, class="compact",
            caption="東京都の直近感染者数")
  
```

```{r echo=FALSE}
data %>% 
  filter(受診都道府県 == "東京都") %>%
  filter(確定日>"2020-02-10") %>% 
  group_by(受診都道府県,確定日) %>% 
  summarise(人数=n()) %>% 
  mutate(累計=cumsum(人数)) %>% 
  mutate(移動平均7=roll_mean(人数,n=7,fill=0,,align="right")) %>%
  ungroup() %>% 
  ggplot() +
  # ggplot(aes(x=確定日, y=移動平均7, color=受診都道府県)) +
    geom_line(aes(x=確定日, y=移動平均7),
              color=cBlue,alpha=.4) +
    geom_point(aes(x=確定日, y=移動平均7), color=cBlue, size=1) +
    geom_line(aes(x=確定日, y=人数), color="grey") +
    scale_x_date(labels = date_format("%m/%d"))  +
    guideLine() +
    # scale_color_discrete(name = "Y series", labels = c("Y2", "Y1")) +
    # scale_colour_manual(values=c("red", "blue"))
    labs(title="東京都の感染者数と7日移動平均",
         color="感染者数", x="感染確定日", y="感染数")+
    theme_bw()
```

```{r echo=FALSE}
data %>% 
  # filter(感染確定日>"2020-03-22") %>%
  filter(受診都道府県=="東京都") %>% 
  ggplot(aes(x=年代,fill=性別)) +
    geom_bar(position = "stack") +
    geom_text(stat='count', aes(label=..count..),
              position = position_stack(vjust=0.5),size=3) +
    theme_bw() +
    labs(title="東京の年代別感染者", y="感染者数")
```

\newpage
## 東京都を除く上位都道府県

```{r echo=FALSE}
datatop %>% 
  # filter(指標!="累計") %>%
  filter(受診都道府県!="東京都") %>% 
  filter(指標=="人数") %>%
  filter(確定日>"2020-02-10") %>% 
  ggplot(aes(x=確定日, y=感染者数)) +
    geom_line(color=cRed) +
    # geom_point(size=1, color=cRed) +
    scale_x_date(labels = date_format("%m/%d")) +
    guideLine() +
    facet_wrap(vars(受診都道府県)) +
    labs(title="感染者数", x="感染確定日")
```

```{r echo=FALSE}
datatop %>% 
  # filter(指標!="累計") %>%
  filter(受診都道府県!="東京都") %>% 
  filter(指標=="移動平均7") %>%
  filter(確定日>"2020-02-10") %>% 
  ggplot(aes(x=確定日, y=感染者数)) +
    geom_line(color=cBlue) +
    # geom_point(size=1) +
    scale_x_date(labels = date_format("%m/%d")) +
    guideLine() +
    facet_wrap(vars(受診都道府県)) +
    labs(title="7日移動平均", x="感染確定日")
```


```{r echo=FALSE}
datatop %>% 
  # filter(指標!="累計") %>%
  filter(受診都道府県!="東京都") %>% 
  filter(指標=="累計") %>%
  filter(確定日>"2020-02-10") %>% 
  ggplot(aes(x=確定日, y=感染者数)) +
    geom_line(color=cRed) +
    # geom_point(size=1) +
    scale_x_date(labels = date_format("%m/%d")) +
    guideLine() +
    facet_wrap(vars(受診都道府県)) +
    labs(title="感染者累計", x="感染確定日")
```


```{r echo=FALSE}
# data %>% 
#   filter(受診都道府県 %in% top_pref_name) %>%
#   filter(受診都道府県 != "東京都") %>%
#   filter(確定日>"2020-02-10") %>% 
#   group_by(受診都道府県,確定日) %>% 
#   summarise(人数=sum(人数)) %>% 
#   mutate(累計=cumsum(人数)) %>% 
#   mutate(移動平均7=roll_mean(人数,n=7,fill=0,,align="right")) %>%
#   ungroup() %>% 
#   ggplot(aes(x=確定日, y=移動平均7, color=受診都道府県)) +
#     geom_line() +
#     scale_x_date(labels = date_format("%m/%d")) +
#     facet_wrap(vars(受診都道府県))
#     # facet_wrap(vars(受診都道府県), scales = "free")
  
```


\newpage
# 地域別感染数

```{r echo=FALSE, fig.height=10, fig.width=6}

# 都道府県で最大の累積感染数(余白計算のため)
max_pref <- data %>% 
  group_by(受診都道府県) %>% 
  summarise(max=sum(人数, na.rm=T)) %>% 
  top_n(1, wt=max) %>% 
  ungroup()

data %>% 
  group_by(受診都道府県) %>% 
  summarise(人数=n()) %>% 
  ungroup() %>% 
  ggplot(aes(x=reorder(受診都道府県,人数), y=人数))+
  geom_bar(stat="identity", fill=cBlue)+
  geom_text(aes(label = 人数), hjust=-.2,color="blue",size=3)+
  scale_y_continuous(limits = c(0, max_pref$max +190))+
  labs(title="地域別感染数", x="受診都道府県") +
  theme_bw() +
  coord_flip()

```

# 【参考】The coronavirus cases worldwide

using the 2019 Novel Coronavirus COVID-19 (2019-nCoV) Data Repository by the Center for Systems Science and Engineering (CSSE), ``Johns Hopkins University``.


```{r echo=FALSE}
filenames <- c('time_series_covid19_confirmed_global.csv',
                'time_series_covid19_deaths_global.csv',
                'time_series_covid19_recovered_global.csv')
url.path <- paste0('https://raw.githubusercontent.com/CSSEGISandData/COVID-19/',
                    'master/csse_covid_19_data/csse_covid_19_time_series/')
## download files to local
download <- function(filename) {
  url <- file.path(url.path, filename)
  dest <- file.path('./', filename)
  download.file(url, dest)
}
# download
# bin <- lapply(filenames, download)

raw.data.confirmed <- read.csv(filenames[1])
raw.data.deaths <- read.csv(filenames[2])
raw.data.recovered <- read.csv(filenames[3])

# dim(raw.data.confirmed)
```


```{r echo=FALSE}
cleanData <- function(data) {
  ## remove some columns
  data <-
    data %>% select(-c(Province.State, Lat, Long)) %>%
    rename(country = Country.Region) %>%
    ## convert from wide to long format
    gather(key = date, value = count, -country) %>%
    ## convert from character to date
    mutate(date = date %>% substr(2, 8) %>% mdy()) %>%
    ## aggregate by country
    group_by(country, date) %>% 
    summarise(count = sum(count,na.rm =T)) %>%
    as.data.frame()
  return(data)
}

## clean the three datasets
data.confirmed <- raw.data.confirmed %>% cleanData() %>% rename(confirmed=count)
data.deaths <- raw.data.deaths %>% cleanData() %>% rename(deaths=count)
data.recovered <- raw.data.recovered %>% cleanData() %>% rename(recovered=count)

data <- data.confirmed %>% merge(data.deaths, all=T) %>% merge(data.recovered, all=T)

# data %>% filter(country=="China") %>% head(10)
# data %>% filter(country=="Japan") # %>% head(10)

# 日別の数値
day1 <- min(data$date)
data <- data %>%  mutate(
  new.confirmed = ifelse(date == day1, NA, confirmed - lag(confirmed, n=1)),
  new.deaths = ifelse(date == day1, NA, deaths - lag(deaths, n=1)),
  new.recovered = ifelse(date == day1, NA, recovered - lag(recovered, n=1))
)
## change negative number of new cases to zero
data <- data %>% mutate(
  new.confirmed = ifelse(new.confirmed < 0, 0, new.confirmed),
  new.deaths = ifelse(new.deaths < 0, 0, new.deaths),
  new.recovered = ifelse(new.recovered < 0, 0, new.recovered)
)

rm(raw.data.confirmed, raw.data.deaths, raw.data.recovered)
rm(data.confirmed, data.deaths, data.recovered)
```

```{r echo=FALSE}
data %>% 
  filter(date>="2020-03-01") %>% 
  group_by(date) %>% 
  summarise(confirmed = sum(confirmed, na.rm=T),
        deaths = sum(deaths, na.rm=T),
        recovered = sum(recovered, na.rm=T),
        new.confirmed = sum(new.confirmed, na.rm=T),
        new.deaths = sum(new.deaths, na.rm=T)
        ) %>% 
  rename(日付=date,感染累計=confirmed,死者累計=deaths,
           退院累計=recovered,感染者=new.confirmed,死者数=new.deaths) %>% 
  arrange(desc(日付))
```

```{r echo=FALSE,fig.width=8,fig.height=5}
p1 <- data %>% 
  group_by(date) %>% 
  summarise(country='World',
        confirmed = sum(confirmed, na.rm=T),
        deaths = sum(deaths, na.rm=T),
        recovered = sum(recovered, na.rm=T)) %>% 
  ggplot(aes(x=date,y=confirmed/10000)) +
  geom_line(color=cBlue) +
  labs(title="感染数", x="", y="感染数（万人）") +
  scale_x_date(labels = date_format("%B")) 


p2 <- data %>% 
  group_by(date) %>% 
  summarise(country='World',
        confirmed = sum(confirmed, na.rm=T),
        deaths = sum(deaths, na.rm=T),
        recovered = sum(recovered, na.rm=T)) %>% 
  ggplot(aes(x=date,y=deaths/10000)) +
  geom_line(color=cRed) +
  scale_x_date(labels = date_format("%B")) +
  labs(title="死者数", x="", y="死者数（万人）")
grid.arrange(p1, p2, ncol=2)

data %>% 
  group_by(date) %>% 
  summarise(country='World',
        confirmed = sum(confirmed, na.rm=T),
        deaths = sum(deaths, na.rm=T),
        recovered = sum(recovered, na.rm=T)) %>% 
  ggplot(aes(x=date,y=deaths/confirmed*100)) +
  geom_line(color=cRed) +
  scale_x_date(labels = date_format("%B")) +
  labs(title="死亡率", x="", y="死亡率（%）") +
  theme_bw()
```


```{r echo=FALSE}
top_n <- data %>% 
  group_by(country) %>% 
  summarise(confirmed=max(confirmed)) %>%
  # mutate(confirmed=max(confirmed)) %>% 
  ungroup() %>% 
  arrange(desc(confirmed)) %>% 
  head(15) %>% 
  pull(1)
# print(top_n)
# top_n <- as.character(t(top_n[,1]))
top_n <- append(as.character(top_n), c("Japan"))
```

## 感染上位１５ヵ国と日本

```{r echo=FALSE}
data %>% 
  filter(date==max(date), country %in% top_n) %>%
  rename(日付=date,感染累計=confirmed,死者累計=deaths,
           退院累計=recovered,感染者=new.confirmed,死者数=new.deaths) %>% 
  select(-new.recovered) %>% 
  arrange(desc(感染累計))
```

## US感染状況

```{r echo=FALSE, fig.height=5, fig.width=8}
p1 <- data %>% 
  filter(country %in% "US") %>% 
  ggplot(aes(x=date,y=confirmed/10000,color=country)) +
    geom_line() +
    gghighlight(label_key=country) +
    labs(title="US 感染数", x=" ", y="感染数（万人）") +
    scale_x_date(labels = date_format("%B")) +
    theme_bw()

p2 <- data %>% 
  filter(country == "US") %>%
  ggplot(aes(x=date,y=deaths,color=country)) +
    geom_line() +
    gghighlight(label_key=country) +
    labs(title="US 死者数", x=" ", y="死者数") +
    scale_x_date(labels = date_format("%B")) +
    theme_bw()

grid.arrange(p1, p2, ncol=2)
```



## 感染状況 上位１５ヵ国と日本（US除く）

```{r echo=FALSE, fig.height=5, fig.width=7}
data %>% 
  filter(country %in% top_n) %>% 
  filter(country != "US") %>% 
  group_by(country, date) %>% 
  # summarise(confirmed = sum(confirmed, na.rm=T),
  #       deaths = sum(deaths, na.rm=T),
  #       recovered = sum(recovered, na.rm=T)) %>% 
  ggplot(aes(x=date,y=confirmed/10000,color=country)) +
    geom_line() +
    gghighlight(label_key=country) +
    labs(title="感染数 Top15", x=" ", y="感染数（万人）") +
    scale_x_date(labels = date_format("%B")) +
    theme_bw()

data %>% 
  filter(country %in% top_n, date>="2020-03-01") %>% 
  filter(country != "US") %>%
  group_by(country, date) %>% 
  # summarise(confirmed = sum(confirmed, na.rm=T),
  #       deaths = sum(deaths, na.rm=T),
  #       recovered = sum(recovered, na.rm=T)) %>% 
  ggplot(aes(x=date,y=deaths,color=country)) +
    geom_line() +
    gghighlight(label_key=country) +
    labs(title="死者数", x=" ", y="死者数") +
    scale_x_date(labels = date_format("%B")) +
    theme_bw()

```


--  
k.k
